【裁判字號】    87,易,1527
【裁判日期】    890712
【裁判案由】    詐欺
【裁判全文】
臺灣臺北地方法院刑事判決                        八十七年度易字第一五二七號
    公  訴  人  臺灣臺北地方法院檢察署檢察官
    被      告  丁○○
                蔡文燦
    被      告  戊○○
右列被告因詐欺案件，經檢察官提起公訴（八十七年度偵字第一五七六號），本院判
決如左：
    主  文
丁○○連續意圖為自己不法之所有，以詐術使人將本人之物交付，處有期徒刑參年。
戊○○無罪。
    事  實
一、丁○○意圖為自己不法之所有，並基於概括之犯意，連續於民國八十四年元月間
    、八十四年十二月間以及八十六年八月間，分別向乙○○、庚○○及己○○、丙○○等人佯稱以其在屏東與一位「許代書」及其他一位不知名之里港農會放款襄
    理合夥經營銀行逾期放款抵押品（房屋）買賣事宜，因有代書及銀行襄理之內線
    消息，可以用較低價格取得抵押品（房屋），然後再賣出可賺取高額利潤，要求
    乙○○、庚○○、己○○、丙○○等人提供資金，利潤再平分云云，使乙○○、
    庚○○、己○○、丙○○等人不疑有他而陷於錯誤陸續交付款項予丁○○。總計
    乙○○自八十五年二月八日起至八十六年十月三十日止陸續以現金或匯款方式交
    付新台幣（下同）一億二千九百七十八萬九千八百元予丁○○（詳如附表一），
    而連同本金及利潤由丁○○不定時償還一億一千二百五十四萬九千元（詳如附表
    二）；庚○○自八十五年四月五日起至八十六年十月二十八日止陸續以現金或匯
    款方式交付一億一千零九萬元予丁○○（詳如附表五），而連同本金及利潤由丁○○不定時償還一億零三百十六萬三千五百元（詳如附表六）；己○○自八十六
    年八月一日起至八十六年十月二十九日止陸續以現金或匯款方式交付一千四百八
    十八萬元予丁○○（詳如附表三），而連同本金及利潤由丁○○不定時償還七百
    三十五萬元（詳如附表四）；丙○○自八十六年八月十四日起至八十六年十一月
    十九日止陸續以現金或匯款方式交付六百六十萬元予丁○○（詳如附表七），而
    連同本金及利潤由丁○○不定時償還六百二十二萬元（詳如附表八）。嗣八十六
    年十一月初，丁○○開始跳票，且於同年十一月間失去聯絡，而交付己○○之支
    票全部跳票，己○○乃心生懷疑，而向乙○○查詢，至此乙○○、己○○始知受
    騙，總計乙○○尚有一千七百二十四萬零八百元、庚○○尚有六百九十二萬六千
    五百元、己○○尚有七百五十三萬元、丙○○尚有三十八萬元未返還。
二、案經乙○○、己○○訴由臺灣台北地方法院檢察署檢察官偵查起訴。
    理  由
壹、有罪部分：
一、訊據被告丁○○固不否認曾向告訴人乙○○、己○○、被害人庚○○、丙○○取
    得上述款項等情，惟矢口否認有何詐欺犯行，辯稱：對金額除部分外不爭執，尚
    有部分有問題，且伊並未詐騙乙○○、己○○、庚○○及丙○○，當初係以借錢
    之方式，惟並未邀約共同投資，係因伊利息較高，且基於朋友關係，乙○○等人
    才願意借錢，因伊目前一時沒有那麼多錢，才不能還錢，且之前陸陸續續都有償
    還借款，此為單純金錢往來，並無詐欺之意云云。惟查：
（一）右揭犯罪事實，業經乙○○、己○○於偵查、審理中指訴甚詳，核與證人庚○○、丙○○、甲○○於本院審理時證述情節相符，且有丁○○交付乙○○之支
      票及退票理由單各十四紙、台北銀行丁○○000000000000及00
      000000000帳號交易明細資料、大安商業銀行丁○○0000000
      00000及000000000000帳號交易明細、臺灣中小企業銀行南
      京東路0000000000及00000000000號帳號交易明細表、
      乙○○、鄭茹黎、庚○○、丙○○借款明細、匯款單、支票等件（以上均影本
      ）附卷可稽。被告固辯稱係借錢云云，然被告丁○○於本院審理時供稱：「‧
      ‧‧當初確實有向他們說要投資，但實際並未投資，只是要向他們借錢，但不
      這樣他們不借我錢‧‧‧」等語（見本院八十七年七月一日訊問筆錄）以及「
      ‧‧‧我是邀他們投資，也有還他們錢，我是假借投資名義，向他們借錢‧‧
      ‧」（見本院八十八年四月二十三日訊問筆錄）等語以及「‧‧‧我向他們借
      錢都在他們戶頭中間轉，我是為了維護自己的信用所以就將向他們其中之一借
      來的錢，還給另外一個人，我本來是想投資，但是沒找到投資的機會‧‧‧」
      等語（見本院八十七年七月一日訊問筆錄），是乙○○等人上揭指述應堪採信
      ，顯見丁○○當時係以不實藉口邀乙○○等人投資，然未去投資，其有施用詐
      術甚明。至被告雖曾陸續償還乙○○等人本金及利潤，惟衡以被告至今積欠乙○○尚有一千七百二十四萬零八百元、庚○○尚有六百九十二萬六千五百元、
      鄭茹黎尚有七百五十三萬元、丙○○尚有三十八萬元未返還。且於偵查、審理
      中迭經訊問仍拒不供明其剩餘款項去處，而且並無投資其他事業，則其有為自
      己不法所有之意圖亦堪認定。
（二）再查被告丁○○對乙○○、己○○、庚○○、丙○○借款以及還款除如附表部
      分無爭執外，尚有部分有疑義，茲分述如下：
      附表一、一部分乙○○借款
      １、八十五年二月八日：告訴人乙○○主張應為一百十萬元，被告丁○○應為
          一百萬元，經查依據被告臺灣中小企業銀行（以下簡稱臺灣企銀）被告存
          摺中其帳戶內僅有匯入一百萬元，此故應僅有一百萬元。
      ２、八十五年五月二十一日：告訴人主張以現金交付予被告丁○○，並提出台
          北銀行存摺簿及銀行代收票據存摺等件為證，然被告否認收到此筆金額，
          經查告訴人乙○○台北銀行之提領記錄僅代表有提領，並不能證明交予被
          告，而代收記錄為八十五年五月二十日借款所簽發之支票，故不應列入。
      ３、八十五年六月五日：乙○○主張有六十萬元，被告否認，然經查被告林志
          平臺灣企銀存款簿有上述金額之匯入，此有臺灣企銀存款簿附卷可稽，故
          應與列入。
      ４、八十五年八月二日：乙○○主張有一百五十萬元，被告丁○○否認上開借
          款，然從乙○○台北銀行存款簿、銀行代收票據存摺、丁○○臺灣企銀存
          款簿可得知有此筆借款，此有乙○○台北銀行存款簿、銀行代收票據存摺
          、丁○○臺灣企銀存款簿附卷可稽，故應列入。
      ５、八十五年八月三日：乙○○主張有一百三十萬元，被告否認有上開借款，
          而乙○○僅提出台北銀行七十萬元提領記錄，且被告當日並無一百三十萬
          元匯入記錄，故不應列入。
      ６、八十五年八月十九日：乙○○主張有七十萬元，被告否認，然從乙○○台
          北銀行存款簿、丁○○臺灣企銀存款簿可得知有此筆借款，此有乙○○台
          北銀行存款簿、丁○○臺灣企銀存款簿附卷可稽，故應列入。
      ７、八十五年八月二十二日：乙○○主張有三十五萬元，被告否認，然從毛碧
          玲台北銀行存款簿、丁○○臺灣企銀存款簿可得知有此筆借款，此有毛碧
          玲台北銀行存款簿、丁○○臺灣企銀存款簿附卷可稽，故應列入。
      ８、八十五年八月二十三日：乙○○主張有八十萬元，被告否認有上開借款，
          而乙○○僅提出台北銀行八十萬元提領記錄，且被告當日並無八十萬元匯
          入記錄，故不應列入。
      ９、八十五年八月二十五日：乙○○主張有二十五萬元，被告否認有上開借款
          ，而乙○○僅提出台北銀行二十五萬元提領記錄，且被告當日並無二十五
          萬元匯入記錄，故不應列入。
      １０、八十五年十月五日：乙○○主張有七十七萬元，被告否認有上開借款，
            而乙○○並未提出任何證據，故不應列入。
      １１、八十五年十一月五日：乙○○主張有二百萬元，被告否認認應只有一百
            萬元，然從乙○○台北銀行存款簿、丁○○臺灣企銀存款簿可得知有此
            筆二百萬借款，此有乙○○台北銀行存款簿、丁○○臺灣企銀存款簿附
            卷可稽，故應列入為二百萬元。
      １２、八十五年十一月二十日：乙○○主張有五十六萬元，被告否認應只有三
            十萬元，然其僅有王愛珠匯款三十五萬元，此有匯款單附卷可稽，故應
            僅列入三十五萬元。
      １３、八十五年十一月三十日：乙○○主張有一百萬元，被告否認有上開借款
            ，而乙○○僅提出台北銀行一百萬元提領記錄，且被告當日並無一百萬
            元匯入記錄，故不應列入。
      附表三己○○借款部分：
      １、八十六年六月底：己○○主張自乙○○戶頭匯予丁○○一百萬元，經查被
          告丁○○稱此部份金額係以乙○○往來，且已由被告與乙○○結算，而告
          訴人己○○亦無其他證據證明該筆借款係借予丁○○，應不得列入。
      ２、八十六年八月七日（即附表三第三項次）：被告否認有此筆借款，然經查
          被告台丁○○台北銀行帳戶00000000000000於八十六年八月七日有一百萬
          元匯款記錄，此有丁○○台北銀行存款簿附卷可稽，被告辯稱其未曾收到
          ，並不可採。
      ３、八十六年八月十四日（即附表三第六項次）：被告丁○○否認有此筆借款
          ，然經查有台北銀行支票存款送款簿存根影本附卷可稽，此部份應與列入
          。
      ４、八十六年八月二十二日：己○○主張受丁○○指示自林文斗戶頭匯予毛碧
          玲五十萬元，經查被告丁○○稱並無此部份金額，而告訴人己○○亦無其
          他證據證明該筆借款係借予丁○○，應不得列入。
      ５、八十六年九月十日：己○○主張受丁○○指示匯予丁○○二十萬元，經查
          被告丁○○稱並無此部份金額，而告訴人己○○亦無其他證據證明該筆借
          款係借予丁○○，應不得列入。
      ６、八十六年十月二十二日（即附表三第十八項次）：被告丁○○否認有此筆
          借款一百二十八萬元，然經查有大安商業銀行存款簿影本附卷可稽，此部
          份應與列入。
      ７、八十六年十月二十九日（即附表三第二十項次）：被告丁○○否認有此筆
          借款八十萬元，然經查有大安商業銀行存款簿影本附卷可稽，此部份應與
          列入。
      附表五庚○○借款部分：
      證人庚○○主張曾於八十五年五月四、七月二日、九月二日、九月六日、十二
      月九日分別借予丁○○五十萬元、一百零五萬元、一百十五萬元、五萬元、四
      十六萬元以及八十六年一月四日、三月八日、七月十一日、七月十五日分別借
      予丁○○一百六十萬元、十萬元、八十萬元，然被告丁○○否認上述借款，經
      查亦無證據證明庚○○曾借予丁○○上述金額，故不應列入。
      附表六丁○○償還庚○○借款部分：
      經查如附表六所示其中之八十五年七月三十一日之一百二十六萬元、九月五日
      之一百十五萬元、九月三十日之一百五十二萬元、十月十一日之一百四十七萬
      元、十一月五日之一百三十八萬元、十一月二十日之一百三十七萬元、十二月
      十二日之一百二十七萬五千元、十二月二十六日之一百四十九萬元，以及八十
      六年一月二十日之五十萬元、三月四日之二十萬元、三月二十七日之六十五萬
      元、三月三十一日之一百四十萬元、四月三十日之一百萬元、十萬元、五月十
      二日之一百萬元、五月十二日之一百萬元，此部分有支票影本附卷可證，應與
      列入，故合計丁○○於八十五年、八十六間共償還一億零三百十六萬三千五百
      元。
綜上各情，被告丁○○上揭所辯，均不足採，本案事證已臻明確，被告丁○○犯行至
堪認定。
二、核被告丁○○所為，係犯刑法第三百三十九條第一項之詐欺取財罪。其先後多次
    詐欺取財犯行，時間緊接，觸犯構成要件相同之罪名，顯係基於概括犯意為之，
    為連續犯，應依刑法第五十六條規定，以一罪論，並加重其刑。又公訴人起訴事
    實雖未敘及被告詐欺庚○○、丙○○部分之犯行，然該部分事實與公訴人起訴並
    經論罪之犯罪事實既具有連續犯之裁判上一罪關係，應為起訴效力所及，本院自
    應併予審究，併此敘明。爰審酌被告不思循合法正當途徑獲取財富，竟假借名義
    ，屢施詐術，犯後猶飾詞狡辯，並無悔意等一切情狀，量處如主文所示之刑，以
    示懲儆。
貳、無罪部分：
一、公訴意旨略以：戊○○與丁○○共同基於概括之犯易，意圖為自己不法之所有，
    自八十四年一月起，由丁○○利用與乙○○同事之機會，在台北市○○路一０二
    號，向乙○○佯稱，伊與屏東擔任代書職務之戊○○及另一名不詳姓名之里港農
    會放款襄理合夥經營銀行逾期放款放款抵押品買賣，有內線消息，可以賺取高額
    利潤，邀約乙○○共同投資，致乙○○不疑有詐，陸續匯款一千四百七十五萬元
    致丁○○指定之戶頭，而丁○○亦開具同面額之支票予乙○○，嗣於八十六年六
    、七月間，因丁○○長期在台北，乙○○質疑戊○○之可靠性，丁○○遂提出戊○○之不動產欲設定抵押權予乙○○，藉以取信乙○○，惟該不動產已設定高額
    抵押權予他人，迄同年十一月間，丁○○交付之支票經提示後均不獲付款，且避
    不見面，渠等二人復於同年八月間，以同一手法邀約己○○投資，致鄭女因此陷
    於錯誤，陸續匯款三千一百餘萬元予丁○○，得手後即避不見面，嗣經毛、鄭二
    女會談後，始知受騙。
二、公訴人認為被告戊○○有詐欺之犯行，無非以上開事實，業據告訴人乙○○、己○○指訴，並有空白支票影本、支票及退票理由單、土地登記申請書、借據、匯
    款單等件附卷可稽，為其論據。
三、訊據被告戊○○對於右揭事實堅決否認，辯稱，伊並不認識告訴人，而當初將抵
    押之房屋借予丁○○，是因在八十六年五月間，因伊經濟困難，丁○○是因丁○○說台北有一位金主要和他投資，但對方不很熟，要求不動產抵押，並言明由丁○○當債務人負責還錢，並言明付伊二分利息，故伊去申請印鑑證明，將土地、
    建物權狀正本及房屋相片寄予丁○○，但隔二個月後，丁○○將資料寄還，但因
    貸款未繳，而遭查封，故伊是被害者，伊並末詐欺等語。
四、按刑法第三百三十九條第一項詐欺取財罪之成立，係以使用同條第一項所稱之「
    詐術」為其構成要件，而所謂詐術，必須被詐欺人因其詐術而陷於錯誤，若其所
    用之方法不能認為詐術，亦不致使人陷於錯誤，即不構成該罪，有最高法院四十
    六年台上字第二六○號判例可資參照。又按事實之認定，應憑證據，如未能發現
    相當證據，或證據不足以證明，自不能以推測或擬制之方法，以為裁判基礎；且
    認定不利於被告之事實，須依積極證據，苟積極證據不足為不利於被告事實之認
    定時，即應為有利於被告之認定，更不必有何有利之證據，此有最高法院四十年
    台上字第八六號、三十年上字第八一六號判例意旨可資參照。
五、經查，被告戊○○曾於八十六年六、七月間提供屏東縣埔羌崙段二五一之地號以
    及該地號上屏東縣高樹鄉○○路五號建號三八四號之房屋予丁○○交給告訴人乙○○、己○○等人，而後並未設定抵押，為告訴人所不爭執。再查證人乙○○及
    己○○均證稱：未曾見過戊○○（見本院八十八年七月二十六日、九月八日訊問
    筆錄），且乙○○證稱：並無看過戊○○之資料，只有在八十六年三、四月間曾
    看到戊○○要抵押予我之空白文件，是丁○○提供的等語，而證人己○○亦證稱
    ：伊不曾與戊○○接觸過，未曾看過戊○○之資料等語（分別見本院八十八年七
    月二十六日訊問筆錄），且另一被告丁○○亦供稱：本件與戊○○沒有關係，伊
    只有向他們說「許代書」，並無說戊○○名字，而乙○○等人要看擔保品，戊○○當時有一間房屋怕會被拍賣，本來要過戶在伊名下，後來沒過戶成，伊拿那間
    房子的房屋繳稅單以及所有權狀予乙○○看，要給他們設定抵押，但他們不要，
    就寄還戊○○，在檢察官偵查中說給戊○○每月三萬元，那是講房子假如有成交
    所給的利潤，但因無成交，故無給其利潤等語。且該房屋事後亦遭屏東鄉里港農
    會查封，此亦有臺灣屏東地方法院民事執行處函附卷可稽，顯見被告戊○○並無
    與丁○○共同基於犯意之聯絡詐欺乙○○、己○○，此外，復查無其他積極證據
    足以證明被告戊○○有何詐欺之犯行，不能證明其犯罪，應為無罪判決之諭知。
據上論斷，應依刑事訴訟法第二百九十九條第一項前段、第三百零一條第一項，刑法
第五十六條、第三百三十九條第一項，罰金罰鍰提高標準條例第一條前段，判決如主
文。本案經檢察官王怡菁到庭執行職務。
中      華      民     國     八十九    年      七      月      十二    日
                                    臺灣臺北地方法院刑事第三庭
                                        法    官  陳  德  民
右正本證明與原本無異。
如不服本判決，應於判決送達後十日，內向本院提出上訴狀。
                                        書 記 官  楊  秋   鈴
中      華      民     國     八十九    年      七      月      十七    日
附錄本案論罪科刑法條全文：
刑法第三百三十九條第一項
一意圖為自己或第三人不法之所有，以詐術使人將本人或第三人之物交付者，處五年
  以下有期徒刑、拘役或科或併科一千元以下罰金。
二以前項方法得財產上不法之利益或使第三人得之者亦同。
三前二項之未遂犯罰之。
附表一：乙○○借款部分
一、八十五年間
項次     借款日期     金額（新台幣）萬元     付款方式及憑據
一、      85.02.08         100                    匯款（臺灣企銀被告存摺）
二、      85.03.20          40                    匯款
三、      85.04.08          60                    匯款
四、      85.04.10         150                    匯款
五、      85.04.25          60                    匯款
六、      85.04.30          80                    匯款
七、      85.05.04          50                    匯款
八、      85.05.06          20                    匯款
九、      85.05.09         159.4                  匯款
十、      85.05.17          54.03                 匯款
十一、    85.05.20          50                    匯款
十二、    85.05.22          80                    匯款
十三、    85.06.04          80                    匯款
十四、    85.06.05          60                    現金
         （丁○○臺灣企銀存款簿）
十五、    85.06.14         150                    匯款
十六、    85.06.24          50                    匯款
十七、    85.06.28         130                    匯款
十八、    85.07.03          10                    支票
十九、    85.07.05         100                    匯款
二十、    85.07.11         150                    匯款
二十一、  85.07.30         100                    匯款
二十二、  85.08.02         150                    匯款
                                                 （台北銀行存款簿、銀行代
                                                  收票據存摺、丁○○臺灣企
                                                  銀存款簿）
二十三、  85.08.15         110
二十四、  85.08.19          70                   （台北銀行存款簿、丁○○
                                                   臺灣企銀存款簿）
二十五、  85.08.22          35                   （台北銀行存款簿、丁○○
                                                   臺灣企銀存款簿）
二十六、  85.08.28         120                    ＡＴＭ
二十七、  85.08.31         110                    ＡＴＭ
二十八、  85.09.04         150
二十九、  85.09.10          60                    ＡＴＭ
三十、    85.09.19         150                    ＡＴＭ
三十一、  85.09.30         100                    匯款
三十二、  85.10.03          80                    ＡＴＭ
三十三、  85.10.11         100                    ＡＴＭ
三十四、  85.10.15         100                    ＡＴＭ
三十五、  85.10.17         120                    ＡＴＭ
三十六、  85.10.18          10              ＡＴＭ
三十七、  85.10.19         110                    ＡＴＭ
三十八、  85.10.24          90                    ＡＴＭ
三十九、  85.11.04         100                    ＡＴＭ
四十、    85.11.05         200                    ＡＴＭ及匯款
                                                  （台北企銀存款簿及林志
                                                   平臺灣企銀存款簿）
四十一、  85.11.13         113                    ＡＴＭ
四十二、  85.11.16         120
四十三、  85.11.20         157                    ＡＴＭ
四十四、  85.11.20          35                    匯款（王愛珠匯款條）
四十五、  85.11.26         110
四十六、  85.11.29         140
四十七、  85.12.03          15                     ＡＴＭ
四十八、  85.12.12          90                     匯款
四十九、  85.12.12          40
五十、    85.12.14         130
五十一、  85.12.19         200
五十二、  85.12.26         150
五十三、  85.12.28         113
合  計                    5111.43
二、八十六年間
項次     借款日期     金額（新台幣）萬元     付款方式及憑據
一、      86.01.16         50                     ＡＴＭ
二、      86.02.26        130                     ＡＴＭ
三、      86.03.05        100                     ＡＴＭ
四、      86.03.06         90                  ＡＴＭ
五、      86.03.10         90                     ＡＴＭ
六、      86.03.13         37.55                  ＡＴＭ
七、      86.03.13         50                     ＡＴＭ
八、      86.03.14         90                     ＡＴＭ
九、      86.03.22        140                     ＡＴＭ
十、      86.03.24        100                     ＡＴＭ
十一、    86.04.01        100                     ＡＴＭ
十二、    86.04.02         10                     ＡＴＭ
十三、    86.04.08        110                     ＡＴＭ
十四、    86.04.09        100                     ＡＴＭ
十五、    86.04.16        100                     ＡＴＭ
十六、    86.04.18        100                     ＡＴＭ
十七、    86.04.21        150                     ＡＴＭ
十八、    86.04.22        110                     ＡＴＭ
十九、    86.05.12        150                     ＡＴＭ
二十、    86.05.13        150                     ＡＴＭ
二十一、  86.05.15        100                     ＡＴＭ
二十二、  86.05.17         10                     ＡＴＭ
二十三、  86.05.19         50
二十四、  86.05.20        120                     ＡＴＭ
二十五、  86.05.21        160                     ＡＴＭ
二十六、  86.05.22        160                     ＡＴＭ
二十七、  86.05.24        120                     ＡＴＭ
二十八、  86.05.27         55                     ＡＴＭ
二十九、  86.05.28        130                     ＡＴＭ
三十、    86.05.29        120                     ＡＴＭ
三十一、  86.06.04         70                     ＡＴＭ
三十二、  86.06.05        100                     ＡＴＭ
三十三、  86.06.11        140                     ＡＴＭ
三十四、  86.06.12         60                     ＡＴＭ
三十五、  86.06.13        110                     ＡＴＭ
三十六、  86.06.14        100                     ＡＴＭ
三十七、  86.06.16        150                     ＡＴＭ
三十八、  86.06.18         55                     ＡＴＭ
三十九、  86.06.20         17                     ＡＴＭ
四十、    86.06.23        130                     ＡＴＭ
四十一、  86.06.27         70                     ＡＴＭ
四十二、  86.07.02        200                     ＡＴＭ
四十三、  86.07.03         80                     ＡＴＭ
四十四、  86.07.05        100                     ＡＴＭ
四十五、  86.07.10        120                     ＡＴＭ
四十六、  86.08.19         60                     ＡＴＭ
四十七、  86.08.25        160                     ＡＴＭ
四十八、  86.08.28         70                     ＡＴＭ
四十九、  86.08.30        125                     ＡＴＭ
五十、    86.09.02        100                     ＡＴＭ
五十一、  86.09.09        100                     ＡＴＭ
五十二、  86.09.18         29                     ＡＴＭ
五十三、  86.10.03         87.5                   ＡＴＭ
五十四、  86.10.04         72.5                   ＡＴＭ
五十五、  86.10.06         70                     ＡＴＭ
五十六、  86.10.13        110                     ＡＴＭ
五十七、  86.10.14        200                     ＡＴＭ
五十八、  86.10.15   90                     ＡＴＭ
五十九、  86.10.18         60                     ＡＴＭ
六十、    86.10.20         70                     ＡＴＭ
六十一、  86.10.21         93                     ＡＴＭ
六十二、  86.10.23        200                     ＡＴＭ
六十三、  86.10.30         60                     ＡＴＭ
六十四、  86.01.04         70
六十五、  86.01.08        120
六十六、  86.01.20         82
六十七、  86.02.18         30
六十八、  86.06.26         10
六十九、  86.07.09        102
七十、    86.07.25        142
七十一、  86.04.08         25
七十二、  86.05.14         50
七十三、  86.05.20         25
七十四、  86.06.12         50
七十五、  86.06.23         40
七十六、  86.06.27         50
七十七、  86.07.21         50
七十八、  86.07.10         50
七十九、  86.07.11         40
八十、    86.07.03         50
八十一、  86.08.11         50
八十二、  86.10.14         60
八十三、  86.10.27         50
八十四、  86.05.26        110
八十五、  86.10.27      170
八十六、  86.10.28         40
八十七、  86.10.30        160
合  計                 7867.55
附表二：丁○○償還乙○○款項部分
項次     償還日期     金額（新台幣）萬元     付款方式及憑據
一、     85.01.31         102                 （支票）
二、     85.04.05         118
三、     85.04.08          42.7
四、     85.04.30          63
五、     85.05.06         163
六、     85.05.15          65
七、     85.05.20          85
八、     85.05.29         160
九、     85.06.05          54
十、     85.06.15          83.5
十一、   85.07.02          64
十二、   85.07.15         136
十三、   85.07.18         160
十四、   85.07.22         106
十五、   85.07.24          53
十六、   85.08.18         105
十七、   85.08.22         105
十八、   85.08.25         160
十九、   85.08.26         138
二十、   85.09.02         117
二十一、 85.09.10          25                 （支票）
二十二、 85.09.13          85
二十三、 85.09.25         116
二十四、 85.09.26         160
二十五、 85.10.03          63
二十六、 85.10.14         160
二十七、 85.10.17         126
二十八、 85.10.19         105
三十、   85.10.23          84
三十一、 85.11.01         105
三十二、 85.11.11         106
三十三、 85.11.12         138
三十四、 85.11.15         116
三十五、 85.11.18          94
三十六、 85.11.26         106
三十七、 85.12.13         128
三十八、 85.12.13         128
三十九、 85.12.15         130
四十、   85.12.19         119
四十一、 85.12.18         150
四十二、 85.12.22         118
合  計                   4527.2
二、八十六年間
項次     償還日期     金額（新台幣）萬元     付款方式及憑據
一、     86.02.15          77                   支票
二、     86.02.25         140
三、     86.03.05          89
四、     86.03.13         175
五、     86.03.20          75
六、     86.03.22         138
七、     86.03.31         112
八、     86.04.04          98
九、     86.04.07          43
十、     86.04.08         100
十一、   86.04.15         152
十二、   86.04.19         152.5
十三、   86.04.21         109
十四、   86.04.21          28.5
十五、   86.04.28         110
十六、   86.05.03         124
十七、   86.05.14         112
十八、   86.05.16          58
十九、   86.05.20         135
二十、   86.05.21         162
二十一、 86.05.22          52
二十三、 86.05.23         124
二十四、 86.05.26         135
二十五、 86.05.28         122
二十六、 86.06.04         125
二十七、 86.06.09          56
二十八、 86.06.10         111
二十九、 86.06.11          90
三十、   86.06.12         112
三十一、 86.06.13          80
三十二、 86.06.14          90
三十三、 86.06.17         135
三十四、 86.06.27         145
三十五、 86.07.02         116
三十六、 86.07.02         115
三十七、 86.07.04         146
三十八、 86.07.05          58
三十九、 86.07.10         115
四十、   86.07.22         150
四十一、 86.10.30         110
四十二、 86.10.30         110
四十三、 85.12.16         120                   ＡＴＭ
四十四、 86.01.08         130
四十五、 86.01.09           8
四十六、 86.02.24          16.6
四十七、 86.03.12         140
四十八、 86.04.02          10
四十九、 86.04.16         100
五十、   86.05.17          10
五十一、 86.05.27          50
五十二、 86.05.31          70
五十三、 86.06.24         138.6
五十四、 86.07.09         150
五十五、 86.07.12          10
五十六、 86.07.17          60
五十七、 86.07.19          60
五十八、 86.07.22          19
五十九、 86.07.24          40
六十、   86.07.25           2
六十一、 86.08.15           4.5
六十二、 86.08.16          48
六十三、 86.08.20          42
六十四、 86.08.22          80
六十五、 86.08.22          22
六十六、 86.08.28         100
六十七、 86.09.03          30
六十八、 86.09.06          49
六十九、 86.09.09         113
七十、   86.09.19         120
七十一、 86.09.22           8
七十二、 86.09.26         135
七十三、 86.09.27         105
七十四、 86.10.01          10
七十五、 86.10.06          50
七十六、 86.10.07          30
七十七、 86.10.16         160
合   計                  6727.7
附表三 ：己○○借款部分
項次     借款日期     金額（新台幣）萬元     付款方式及憑據
一、     86.08.01           20
二、     86.08.04           30
三、     86.08.07          100
四、     86.08.09           20
五、     86.08.11           20
六、     86.08.14           50
七、     86.08.20           60
八、     86.09.02           50
九、     86.09.10          100
十、     86.09.25           60
十一、   86.09.26          100
十二、   86.09.30          160
十三、   86.10.06           80
十四、   86.10.08          110
十五、   86.10.09           75
十六、   86.10.16           95
十七、   86.10.21          100
十八、   86.10.22          128
十九、   86.10.27           50
二十、   86.10.29           80
合  計                     1488
附表四：丁○○償還鄭茹黎款項部分
項次     償還日期     金額（新台幣）萬元     付款方式及憑據
一、     86.08.16         115
二、     86.10.07         118
三、     86.10.08          74
四、     86.10.27         130
五、     86.08.31          48
六、     86.10.04         115
七、     86.10.21         130
八、     86.10.30           5
合  計                    735
附表五：庚○○借款部分
一、八十五年間
項次     借款日期     金額（新台幣）萬元     付款方式及憑據
一、    85.04.15           60
二、    85.04.18           15
三、    85.04.22          110
四、    85.05.06           95
五、    85.05.07           45
六、    85.05.07           25
七、    85.05.15           65
八、    85.05.22           80
九、    85.05.24           70
十、    85.05.29          140
十一、  85.05.30           27.5
十二、  85.06.07          100
十三、  85.06.13            3
十四、  85.07.09          160
十五、  85.07.11          130
十六、  85.07.15           60
十七、  85.07.22          127
十八、  85.08.05          130
十九、  85.08.06          110
二十、  85.08.10          110
二十一、85.08.13          130
二十二、85.08.14           80
二十三、85.08.15           50
二十四、85.08.17          150
二十五、85.08.19          100
二十六、85.08.21           60
二十七、85.08.24           40
二十八、85.08.26           92
二十九、85.08.26           28
三十、  85.09.09          135
三十一、85.09.13           82
三十二、85.09.14           80
三十三、85.09.17           33
三十四、85.09.20           20
三十五、85.09.26          110
三十六、85.09.30           90
三十七、85.10.12          130
三十八、85.10.14          150
三十九、85.10.22          130
四十、  85.10.23           70
四十一、85.10.24           70
四十二、85.10.29            2.75
四十三、85.11.06          100
四十四、85.11.08          110
四十五、85.11.11           61
四十六、85.11.13          135.2
四十七、85.11.14           60
四十八、85.12.03          120
四十九、85.12.04           19
五十、  85.12.10          117
五十一、85.12.10           38
五十二、85.12.11          100
五十三、85.12.13          160
五十四、85.12.16          260
五十五、85.12.17          160
五十六、85.12.23          101.2
合  計                   5036.65
二、八十六年間
項次     借款日期     金額（新台幣）萬元     付款方式及憑據
一、    86.01.04          60
二、    86.01.07         130
三、    86.01.09          50
四、    86.01.17         130
五、    86.01.20          78
六、    86.01.21         107
七、    86.01.24          36
八、    86.02.22         129
九、    86.02.24          60
十、    86.02.25         120
十一、  86.02.27          68
十二、  86.03.03          20
十三、  86.03.08          60
十四、  86.03.12         100
十五、  86.03.13          38
十六、  86.03.13          12
十七、  86.03.19          80
十八、  86.03.20         130
十九、  86.03.25         140
二十、  86.03.26         140
二十一、86.03.27          15
三十一、86.03.28          70
三十二、86.03.31         135
三十三、86.04.01         100
三十四、86.04.02          50
三十五、86.04.07      42
三十六、86.04.09          30
三十七、86.04.12         100
三十八、86.04.14         103
三十九、86.04.16         109
四十、  86.04.17          13
四十一、86.04.18         100
四十二、86.04.19          55
四十三、86.04.26          80
四十四、86.04.29          23.75
四十五、86.05.02         102.5
四十六、86.05.03         125
四十七、86.05.15         107
四十八、86.05.17          10
四十九、86.05.22          50
五十、  86.05.29          50
五十一、86.05.29          80
五十二、86.05.31          60
五十三、86.06.04          63
五十四、86.06.05          20
五十五、86.06.06         120
五十六、86.06.07         110
五十七、86.06.10          80
五十八、86.06.13          30
五十九、86.06.16         130
六十、  86.06.17          10
六十一、86.06.23         120
六十二、86.06.24          50
六十三、86.06.27          36
六十四、86.07.02         175
六十五、86.07.03          66
六十六、86.07.04          84
六十七、86.07.04          60
六十八、86.07.08         128
六十九、86.07.09          60
七十、  86.07.11          15
七十一、86.07.16          80
七十二、86.07.17          60
七十三、86.07.19          80
七十四、86.07.21          20
七十五、86.07.22         133.1
七十六、86.07.28          30
七十七、86.09.02          70
七十八、86.09.08          65
七十九、86.09.18          54
八十、  86.09.22          60
八十一、86.09.26          70
八十二、86.10.02          60
八十三、86.10.03          44
八十四、86.10.14          98
八十五、86.10.23          55
八十六、86.10.28          70
八十七、86.05.13          30
八十八、86.07.14          60
八十九、86.07.25          80
合  計                 5972.35
附表六：丁○○償還庚○○款項部分
一、八十五年間
項次     償還日期     金額（新台幣）萬元     付款方式及憑據
一、    85.05.10         62.5
二、    85.05.15        130
三、    85.05.27         68.5
四、    85.06.05         84
五、    85.06.15         50
六、    85.06.00         00
0      00.07.05         84
八、    85.07.10         10
九、    85.07.31        126
十、    85.08.05        126
十一、  85.08.06         63.5
十二、  85.08.08         62.7
十三、  85.08.10        105
十四、  85.08.13        126
十五、  85.08.15        177
十六、  86.08.20        139
十七、  86.08.28        116
十八、  86.08.31        115
十九、  86.09.05        115
二十、86.09.09         52
二十一、86.09.12        108
二十二、86.09.14         63
二十三、86.09.17         42
二十四、86.09.23        126
二十五、85.09.30        152
二十六、85.10.07         52.5
二十七、85.10.11        147
二十八、85.10.21        116
二十九、85.10.22        126
三十、  85.11.05        138
三十一、85.11.06         83.5
三十二、85.11.08         63
三十三、85.11.20        137
三十四、85.12.09        117.5
三十五、85.12.10        139
三十六、85.12.12        127.5
三十七、85.12.14        130
三十八、85.12.20         50
三十九、85.12.26        149
合  計                 4047.2
二、八十六年間
項次     償還日期     金額（新台幣）萬元     付款方式及憑據
一、    86.01.04        150
二、    86.01.06        127
三、    86.01.11         15
四、    86.01.13         84.8
五、    86.01.18        118
六、    86.01.20         36.4
七、    86.01.20         50
八、    86.01.24        174.3
九、    86.02.20        222
十、    86.02.24        140
十一、  86.02.26         12
十二、  86.03.04         20
十三、  86.03.07         27
十四、  86.03,08         40
十五、  86.03.10         33
十六、  86.03.12        146
十七、  86.03.15         23.3
十八、  86.03.17       162
十九、  86.03.19        66
二十、  86.03.21        12
二十一、86.03.25       140
二十二、86.03.26       140
二十三、86.03.27        65
二十四、86.03.31       140
二十五、86.04.01       107.5
二十六、86.04.02       120
二十七、86.04.11       135.5
二十八、86.04.14        66
二十九、86.04.16       110
三十、  86.04.18       75.6
三十一、86.04.22       142
三十三、86.04.23       152
三十四、86.04.29         5
三十五、86.04.30       100
三十六、86.04.30        10
三十七、86.05.02        77.5
三十八、86.05.02       147.5
三十九、86.05.12       100
四十、  86.05.29       110
四十一、86.06.03        15
四十二、86.06.06       135
四十三、86.06.07        90
四十四、86.06.10        36
四十五、86.06.11        44
四十六、86.06.16       155
四十七、86.06.19        17
四十八、86.06.23       132
四十九、86.06.26        55
五十、  86.07.02       155
五十一、86.07.03        66
五十二、86.07.04        94
五十三、86.07.05        60
五十四、86.07.07        70
五十五、86.07.09        78
五十六、86.07.10        19
五十七、86.07.11       146
五十八、86.07.15        92
五十九、86.07.17        30
六十、  86.07.29        15
六十一、86.08.15        92
六十二、86.08.30        50
六十三、86.09.04        95
六十四、86.09.12        38
六十五、86.09.20        60
六十六、86.09.20        35
六十七、86.09.25        15
六十八、86.09.30        95
六十九、86.10.13       100
七十、  86.10.15        50
七十一、86.10.21        90
七十二、86.10.30        50
七十三、86.11.19        40
合  計                  6269.15
附表七：丙○○借款部分
項次     借款日期     金額（新台幣）萬元     付款方式及憑據
 一、    86.08.14         60
 二、    86.08.26         80
 三、    86.09.04         60
 四、    86.09.25         60
 五、    86.10.09         50
 六、    86.10.02         60
 七、    86.10.16         60
 八、    86.10.20         60
 九、    86.11.10         70
 十、    86.11.15         70
 十一、  86.11.19         30
 合  計                  660
附表八 ：丁○○償還謝玉珍款項部分
一、八十五年間
項次     償還日期     金額（新台幣）萬元     付款方式及憑據
一、     86.08.23         68
二、     86.08.31         84
三、     86.09.30         70
四、     86.10.15         70
五、     86.10.14         53
六、     86.10.08         65
七、     86.11.03         72
八、     86.10.29         80
九、     86.11.14         60
合  計                    622


司法院資訊處製作；財團法人民間司法改革基金會備份。
